Inventaris van de waterbouwarchieven van de Bouwdienst Rijkswaterstaat (1975) 1990-2005
Nationaal Archief, Den Haag
- Waterstaat, 028
  - Beheer, aanleg en onderhoud, 6.3
    - Het uitvoeren van werken ter verdediging van het land tegen hoge stormvloeden. 1953 -, 384
      - Zeeland
        - Uitvoeren onderzoek met betrekking tot de compartimentering van de Oosterschelde, Waterbouwnummer 003 1975-1989
          - Dossiers, 6
            - Compartimentering Oosterschelde, oriënterende berekeningen naar de ontgrondingen bij de afsluiting van het Markiezaat, interim-verslag modelonderzoek 1979, 003DOC-020 A
          - Dossiers, 7
            - Verkeersafwikkeling via de Philipsdamsluizen, programma van eisen voor de bediening 1979, 003DOC-021
            - Getijmodel Oosterschelde, vervolg onderzoek sluiting omkading Markiezaat van Bergen op Zoom, interim-verslag modelonderzoek 1979, 003DOC-022
          - Dossiers, 8
            - Translatiegolfberekeningen Krammersluizen met behulp van de analoge rekenmachine "Deltar" 1979, 003DOC-023
            - Getijmodel Oosterschelde, stabiliteitsluitkade omkading Markiezaat van Bergen op Zoom 1980, 003DOC-024
            - Aangroei Philipsdamsluizen 1980, 003DOC-025
          - Dossiers, 9
            - Radarsysteem Philipsdamsluizen 1980, 003DOC-026
            - Onderzoek Philipsdam en Oesterdam, fasering ten opzichte van stormvloedkering, zandlichaam in Tholense Gat, steensluiting Krammer en Tholense Gat 1980, 003DOC-027
          - Dossiers, 10
            - Getijmodel Oosterschelde, vervolgonderzoek zandsluiting Krammer en Tholense Gat, interim-verslag modelonderzoek 1980, 003DOC-029
            - Oesterdamsluis, bepaling verliescoëfficienten van het omloopriool in het Zoommeerhoofd, bureaustudie 1980, 003DOC-030
          - Dossiers, 11
            - Oesterdamsluis, voorstel toekomstig onderzoek liftsluis, verslag onderzoek 1980, 003DOC-031
            - Bergsche Diepsluis lokatie, vorm en inrichting sluispost (programma van eisen voor de bediening) 1980, 003DOC-032
          - Dossiers, 12
            - Oesterdamsluis, voorstel toekomstig onderzoek liftsluis, definitieve redactie verslag onderzoek 1980, 003DOC-033
            - Notitie Bergsche Diepsluis, geleidewerken buiten de sluis 1981, 003DOC-034
          - Dossier 003DOC-035. Oesterdamsluis, zoutverlies door scheepsbewegingen boven een (on)beschermd grensvlak, tekst verslag modelonderzoek, 1981; 13
          - Dossier 003DOC-036. Oesterdamsluis, zoutverlies door scheepsbewegingen boven een (on)beschermd grensvlak, tabellen, figuren en bijlagen, verslag modelonderzoek, 1981; 14
          - Dossier 003DOC-037. Oesterdamsluis, zoutverlies door scheepsbewegingen boven een onbeschermd grensvlak ten behoeve van ontwerp liftsluis, verslag modelonderzoek, 1981; 15
          - Dossiers, 16
            - Sluitkade omkading Markiezaat Bergen op Zoom, vergelijking berekeningen met resultaten onderzoek stabiliteit stenen dammen, interim-verslag 1981, 003DOC-038
            - Oesterdamsluis, translatiegolven en troskrachten opgewekt door het schutsysteem 1981, 003DOC-039
          - Dossiers, 17
            - Oesterdamsluis, Hydraulische aspecten geperforeerde leiding 1981, 003DOC-040
            - Duwvaartsluizen in de Philipsdam, nivelleren in de tijdelijke situatie, notitie onderzoek 1981, 003DOC-041
            - Compartimenteringswerken Oesterdam, steenstabiliteit van afsluitdammen bij stroomaanval, methode van verticale opbouw, verslag literatuuronderzoek 1981, 003DOC-042
          - Dossiers, 18
            - Compartimenteringswerken Oesterdam, stabiliteit Markiezaatskade en aansluitende damvlakken, algemeen, verslag modelonderzoek 1982, 003DOC-043
            - Projectplan besturing Krammersluizen 1982, 003DOC-044
            - Mosselaangroei in sluizen, nota DDMI-79.06 1979, 003DOC-045
            - Evaluatie ontwerp sluizencomplex Philipsdam, nota DD.WWO.80-20.005 1980, 003DOC-046
          - Dossier 003DOC-047. Bureaustudies voor het ontwerp van de liftsluis, band 1, 1982; 19
          - Dossier 003DOC-047B. Bureaustudies voor het ontwerp van de liftsluis, band 2, 1982; 20
          - Dossiers, 21
            - Afmetingen kleine sluis in de Oesterdam 1982, 003DOC-048
            - Interim-rapport besturing Krammersluizen 1982, 003DOC-049
          - Dossiers, 22
            - Oesterdamsluis, tweedimensionaal onderzoek zoute baksluis, kolkbreedte 12 meter, verslag modelonderzoek 1982, 003DOC-050
            - Compartimentering Oosterschelde, getijmodel Oosterschelde, vervolgonderzoek sluiting omkading Markiezaat, bouwfasen sluitkade, verslag modelonderzoek en G66 standen 1982, 003DOC-051
          - Dossiers, 23
            - Oesterdamsluis, onderzoek naar demping van interne golven met een demperconstructie van geperforeerde platen in de liftbak, modelonderzoek 1982, 003DOC-052
            - Beschrijving schutmodel Krammersluizen 1982, 003DOC-053
          - Dossiers, 24
            - Duwvaartsluizen Philipsdam, dwarskrachten op schepen tijdens het neerwaarts uitwisselen 1983, 003DOC-054
            - Brandbestrijdingssysteem voor Krammersluizen, Kreekraksluizen en Bergsche Diepsluis 1983, 003DOC-055
          - Dossiers, 25
            - Compartimentering Oosterschelde, oriënterende berekeningen van ontgrondingen tijdens de sluiting van het Tholense Gat met steen, verslag onderzoek 1983, 003DOC-056
            - Zandsluiting Morellegat, ontwerpnota 1983, 003DOC-057A
            - Zandsluiting Morellegat, ontwerpnota, bijlagen 1983, 003DOC-057B
          - Dossier 003DOC-058A. Zandsluiting Slaak, ontwerpnota, 1983; 26
          - Dossiers, 27
            - Zandsluiting Slaak, ontwerpnota, bijlagen 1983, 003DOC-058B
            - Steensluiting Tholense Gat, ontwerpnota, bijlagen 1983, 003DOC-059
            - Zandsluiting Tholense Gat, ontwerpnota, bijlagen 1983, 003DOC-060
            - Zandsluiting Krammer, ontwerpnota, bijlagen 1983, 003DOC-061
            - Tweedimensionaal detailmodel van het sluitgat van het Tholense Gat (THOGA), berekening stroombeeld voor een sluitingsfase met een drempel op Nieuw Amsterdams Peil (NAP), notitie berekeningen 1984, 003DOC-062
          - Dossiers, 28
            - Getijmodel Oosterschelde, vervolgonderzoek sluiting omkading Markiezaat, reproductie stroombed, verslag modelonderzoek 1984, 003DOC-063
            - Nota WO.84-20.003 algemeen ontwerp Oesterdam 1984, 003DOC-064
          - Dossiers, 29
            - Tweedimensionaal detailmodel van het sluitgat van het Tholense Gat (THOGA), berekeningen van de afvoereigenschappen voor een aantal sluitingsfasen, verslag berekeningen 1985, 003DOC-065
            - Stroomrandvoorwaarden zandsluitingen en compartimenteringsdammen, deel 4 frequentielijnen van hoogwater- en laagwater en G82 standen 1985, 003DOC-066
          - Dossier 003DOC-067. Ontwerp sluiting Krammer, nota Z.BC 85-20.004, 1986; 30
          - Dossiers, 31
            - Ontwerp sluiting Tholense Gat, nota Z.BC 86-20.001 1986, 003DOC-068
            - Ontwerpnota Compartimenteringsdammen, deelnota 1: Oesterdam en Markiezaatskade, nota Z.BC 87.20.004 1987, 003DOC-069
            - Ontwerpnota Compartimenteringswerken Oosterschelde, nota Z.BC 87.20.008 1987, 003DOC-070
            - Land en Water, Milieutechniek, nr. 5 1987, 003DOC-071
          - Dossiers, 32
            - Rapport functioneren Krammersluizen 1987, 003DOC-072
            - Evaluatie problematiek Eendracht na de sluiting van de Oesterdam, nota Z.BC 87-20.006 1987, 003DOC-073
            - Ontwerpnota Compartimenteringswerken, deelnota 5: Bergschediepsluis, nota Z.BC 88.20. 003 1988, 003DOC-074
            - Ontwerpnota Compartimenteringswerken, deelnota 6: Bathse spuisluis, nota Z.BC 88.20. 004 1988, 003DOC-075
            - Ontwerpnota Compartimenteringswerken, deelnota 3: Bathse spuikanaal, nota Z.BC 88.20. 007 1988, 003DOC-076
            - Ontwerpnota Compartimenteringswerken, deelnota 4: Eendracht, Inventarisatie diepte, breedte en oeverstabiliteit van de Eendracht na de sluiting van de Krammer, nota Z.BC 88.20. 007 1988, 003DOC-077
            - Ontwerpnota Compartimenteringswerken, deelnota 8b: Sifon onder Bathse spuikanaal, nota Z.BC 88.20. 006 1988, 003DOC-078
          - Dossiers, 33
            - Notitie Z.BC 88.25. 014, evaluatie ontwerp en uitvoering basaltontglooiing damvak Krammer 1988, 003DOC-079
            - Ontwerpnota Compartimenteringswerken, deelnota 7: Flakkeese spuisluis, nota Z.BC. 88.20. 009 1988, 003DOC-080
            - Notitie N.XP 89.02.01JM Krammersluizen, evaluatierapport getroffen maatregelen ter verbetering van het functioneren van de sluizen 1989, 003DOC-081
            - Ontwerpnota Compartimenteringswerken, deelnota 2: Philipsdam, Z.BC 87.20. 007 1989, 003DOC-082
          - Dossiers, 34
            - Ontwerpnota Compartimenteringswerken, deelnota 9: Afbouw Schelde-Rijnverbinding, Z.BC 88.20. 008 1989, 003DOC-083
            - Ontwerpnota Compartimenteringswerken, deelnota 6: Krammersluizen, Z.BC 87.20. 001 1989, 003DOC-084
            - Prototypemetingen Krammer- en Kreekraksluizen, eindrapportage deel 1: Initiële gegevens voor de besturing, nota Z.ABC 89.20.001 1989, 003DOC-085
          - Dossiers, 35
            - Prototypemetingen Krammer- en Kreekraksluizen, eindrapportage deel 2: Operationele gegevens voor de besturing, nota Z.ABC 89.20.001 1991, 003DOC-086
            - Nota duwvaartsluizen Philipsdam 1976, 003DOC-087
            - De invloed van de tracékeuze van de Oesterdam en een omkading van het Markiezaat van Bergen op Zoom op de water- en chloridebalans van het Zoommeer 1976, 003DOC-088
            - De waterhuishoudkundige mogelijkheden van een omkading Markiezaat van Bergen op Zoom 1977, 003DOC-089
          - Dossiers, 36
            - Situering lozingsmiddel Zoommeer 1977, 003DOC-090
            - Nota schutsluis Oesterdam 1977, 003DOC-091(1)
            - Nota schutsluis Oesterdam 1977, 003DOC-091(2)
            - Ontwerp van de Markiezaat, afstudeerontwerp van J. van Oers 1978, 003DOC-092
          - Dossiers, 37
            - Nota inzake de betekenis van het Zoommeer voor de waterhuishouding en andere belangen 1978, 003DOC-093
            - Waterhuishouding Markiezaatsmeer, gevolgen voor de waterhuishouding van de inrichting van een omkading Markiezaat van Bergen op Zoom 1978, 003DOC-094
            - Nota capaciteit lozingsmiddel Zoommeer 1978, 003DOC-095
            - Nota streefpeil Zoommeer 1978, 003DOC-096
          - Dossiers, 38
            - Onderzoek naar de inrichtingsmogelijkheden van het verdronken land van het Markiezaat van Bergen op Zoom 1978, 003DOC-097
            - Verkenningen inzake de ontwikkelingen in het Oosterscheldegebied 1979, 003DOC-098
            - Vooronderzoek naar de te maken kruisingen van het lozingsmiddel Zoommeer met twee leidingenbundels 1979, 003DOC-099
            - Ontwerp van het lozingsmiddel van het Zoommeer naar de Westerschelde, deel A: het spuikanaal 1979, 003DOC-100
          - Dossiers, 39
            - Vooronderzoek naar de te maken kruisingen van het lozingsmiddel Zoommeer met twee leidingenbundels 1979, 003DOC-101
            - Notitie voorontwerp van de Oestersluis 1979, 003DOC-102
            - Hydraulische berekeningen ten behoeve van de nota ontwerp lozingsmiddel 1979, 003DOC-103
            - Onderzoek naar de inrichtingsmogelijkheden van het verdronken land van het Markiezaat van Bergen op Zoom; mogelijkheden voor en consequenties van een regionaal recreatieproject 1979, 003DOC-104
          - Dossiers, 40
            - Beeldvorming landschap verdronken land van het Markiezaat 1980, 003DOC-105
            - De Compartimenteringswerken en de inrichting van het verdronken land van het Markiezaat; de mogelijkheden om werk met werk te maken 1980, 003DOC-106
            - De inrichting van het verdronken land van het Markiezaat; procedures en tijdsaspecten 1980, 003DOC-107
          - Dossiers, 41
            - Nota Brouwerssluis 1980, 003DOC-108
            - Het zoutgehalte in de Oosterschelde na 1985 1980, 003DOC-109
            - Analyse van inlaat- en/of lozingsmiddelen ten behoeve van het waterhuishoudkundig beheer van het omkading Markiezaat van Bergen op Zoom 1980, 003DOC-110
            - Beleidsanalyse Markiezaatskade (MARKA) 1980, 003DOC-111
          - Dossiers, 42
            - Beleidsanalyse Markiezaatskade (MARKA) 1980, 003DOC-112
            - Een afgesloten Markiezaat van Bergen op Zoom; beschrijving van enkele mogelijke natuurontwikkelingsmodellen en de invloed die verstedelijking hierop zal hebben 1980, 003DOC-113
            - Verslag onderzoek dwarsstroomhinder bij omkading van het Markiezaat van Bergen op Zoom 1981, 003DOC-114
          - Dossiers, 43
            - Nota waterloopkundige randvoorwaarden voor het lozingsmiddel Zoommeer 1981, 003DOC-115
            - Nota incidenteel schutten Bergsche Diepsluis 1981, 003DOC-116
            - Nota ontwerp sluizencomplex Philipsdam 1981, 003DOC-117
          - Dossiers, 44
            - Referentieplan Markiezaat 1981, 003DOC-118
            - Nota varianten Bergsche Diepsluis 1981, 003DOC-119
            - Te verwachten dwarsstroomhinder voor de scheepvaart tijdens de aanleg van de Markiezaatsdam 1981, 003DOC-120
          - Dossiers, 45
            - Inrichtingsalternatieven Plaat van de Vliet 1982, 003DOC-121
            - Notitie oriënterende berekeningen omtrent hydraulische oorzaak doorbraak Westelijke Markiezaatskade 1982, 003DOC-122
            - Het Markiezaat van Bergen op Zoom; inrichtings- en beheersplan voor de korte termijn (1983-1986) 1982, 003DOC-123
          - Dossiers, 46
            - Nota ontwikkelingsvisie voor het Krammer-Volkerak 1982, 003DOC-124
            - Nota tijdelijke extra getijreductie op de Oosterschelde; een analyse van milieukundige effecten 1983, 003DOC-125
            - Beleidsanalyse uitstel Compartimenteringswerken Oosterschelde 1983, 003DOC-126
            - Documentatiefiles getijmodel Oosterschelde 1983, 003DOC-127
          - Dossiers, 47
            - Verslag onderzoek dwarsstroomhinder bij de uitmonding van de Schelde-Rijnverbinding in het Volkerak 1983, 003DOC-128
            - Geologisch onderzoek met betrekking tot doorpersing Markiezaatskade 1983, 003DOC-129
            - Samenvatting semi-probabilistische en probabilistische berekeningen Speelmansplaten I - Oesterdam 1984, 003DOC-130
            - Rapport overall - veiligheidsfactoren in verband met het grondmechanisch onderzoek van het damvak Speelmansplaten I - Oesterdam 1984, 003DOC-131
          - Dossiers, 48
            - Proef met mammoetmat op Molenplaat 1984, 003DOC-132
            - Nota effecten tijdens de afbouw van de Oosterscheldewerken op milieu en visserij 1985, 003DOC-133
            - Nota morfologie Eendracht na de sluiting van het Tholense Gat 1986, 003DOC-134
          - Dossiers, 49
            - Nota evaluatie problematiek Eendracht na de sluiting van de Oesterdam 1987, 003DOC-135
            - Voedsel in de Oosterschelde; beschrijving van de ecologie van een estuarium en prognoses voor de situatie na de bouw van de stormvloedkering 1988, 003DOC-136
        - Paper risico analyse stormvloedkering Westerschelde-BOS (computerbesturingssysteem), Waterbouwnummer 703 1994-1996
          - Dossiers, 135; omslag
            - Opdrachtaanmeldingsformulier, met inventarislijst 1994, 703DOC-001
            - Reliability analysis of the decision system of the New Waterway Storm-Surge Barrier 1995, 703DOC-002
            - Afmelding opdracht 1996, 703DOC-003
    - Het aanleggen en verbeteren van primaire waterkeringen. 1945 -, 852
      Bron: Art. 7, Wet op de waterkering (Stb. 1996, 8).
      Opm. RIO: Deze handeling geldt niet voor de Deltawerken, zoals bedoeld in art. 1 onder I en onder IIc van de Deltawet; Het plan bevat sinds 1996 de te treffen voorzieningen: voor de uitvoering van het werk; voor beperking van nadelige gevolgen van de aanleg; ter bevordering van het belang van landschap, natuur of cultuurhistorie (de zgn. LNC-waarden). Voor fasering van de handeling zie Activiteitenlijst.
      - Dossier 1425DOC-001. Rapport: "Dijken duurzaam veilig, effecten van toenemende belasting op waterkeringen", Waterbouwnummer 1425, met inventarislijst, 2000; 384; stuk
      - Overijssel
        - Opstellen projectnota/milieu effect rapportage (MER) waterkering Kampen, Waterbouwnummer 708 1995-1998
          - Dossiers, 137
            - Projectplan / overeenkomst 1995, 708DOC-000
            - Deelnota woon- en leefmilieu 1996, 708DOC-001
          - Dossiers, 138
            - Deelnota economie 1995, 708DOC-002
            - Onderzoek bodemkwaliteit 1995, 708DOC-003
            - Risico analyse voor de waterkering in Kampen 1997, 708DOC-004
            - Resultaten grondonderzoek voor waterkering te Kampen 1995, 708DOC-005
          - Dossiers, 139
            - Rapport beoordeling waterkering Kampen, juridische inventarisatie 1995, 708DOC-006
            - Nota haalbaarheid beweegbare kering 1995, 708DOC-007
            - Tweede selectie, 2 exemplaren en technische uitwerking 1996, 708DOC-008
          - Dossiers, 140
            - Projectnota/ MER met bijlagen 1997, 708DOC-009
            - Rapportage nulplus met 6 tekeningen 1997, 708DOC-010
          - Dossier 708DOC-011. Rapportage middenalternatief met 6 tekeningen, 1997; 141
          - Dossiers, 142
            - Vergelijking alternatieven 1997, 708DOC-012
            - Advies Kampen midden 1997, 708DOC-013
          - Dossier 708DOC-014. Versterkingsplan hoofdrapport met bijlage A, H en G, 1998; 143
          - Dossier 708DOC-015. Definitief rapport TNO onderzoek versie 2, 1997; 144
          - Dossiers, 145
            - Definitief rapport Q 2263 Waterloopkundig Laboratorium Delft 1997, 708DOC-016
            - Definitieve video luchtvulling 1997, 708DOC-017
          - Dossiers, 146
            - Veiligheidsmeerwaarde onderzoek 1997, 708DOC-018
            - Risico analyse Kampen, zelfopdrijvende schuif, balans en betonklep 1996, 708DOC-019
          - Dossiers, 147
            - Versterkingsplan waterkering Kampen midden, bijlage B tot en met F met begeleidende brief 1998, 708DOC-020
            - Risico analyse voor de sluitprocedure van de beweegbare waterkering in Kampen 1997, 708DOC-021
            - Kostenspecificatie waterkeringsconstructies 1996, 708DOC-022
            - Kostenopbouw beheer en onderhoudskosten 1996, 708DOC-023
          - Dossiers, 148
            - Eindrapport technische inventarisatie en toetsing waterkering Kampen 1995, 708DOC-024
            - Technische uitwerking knelpunten werkdocument ten aanzien van nulplus alternatief 1996, 708DOC-025
          - Dossiers, 149
            - Nota nadere uitwerking alternatieven 1996, 708DOC-026
            - Vandalisme bestendig membraan, definitief 1996, 708DOC-027
            - Richtlijnen voor het MER waterkering Kampen 1995, 708DOC-028
            - Definitieve video watervulling 1997, 708DOC-029
            - Nota RVW 1995, 708DOC-030
          - Dossiers, 150
            - Projectnota MER Rijksweg 73-Zuid hoofdrapport 1993, 708PWK-C-N-95001
            - Plan van aanpak beoordeling huidige waterkering in het middendeel van Kampen 1995, 708PWK-C-P-95002
            - Beoordeling waterkering Kampen 1995, 708PWK-C-B-95006
            - Aanbieding beoordeling waterkering Kampen 1996, 708PWK-C-B-95007
            - Beoordeling waterkering Kampen offerte 1995, 708PWK-C-N-95010
            - Uitnodiging tot doen aanbieding aan Wibo 1995, 708PWK-C-B-95013
            - Prestatieverklaring Wibo 1995, 708PWK-C-M-95015
            - Opdrachtbrief aan Wibo 1995, 708PWK-C-B-95016
            - Additionele werkzaamheden 1995, 708PWK-C-B-95020
            - Concept bestuursovereenkomst ten behoeve van projectnota MER tussen Bouwdienst en Waterschap IJsseldelta 1995, 708PWK-C-B-95094
            - Brief bij bestuursovereenkomst Bouwdienst BDW 5063 1995, 708PWK-C-B-95095
            - Prestatieverklaring economische effectenrapportage 1995, 708PWK-C-B-95101
            - Opdracht economische effectenrapportage aan BRO adviseurs 1996, 708PWK-C-B-95104
            - Aanbieding onderzoek keermiddelen Kampen 1995, 708PWK-C-B-95111
            - Opdrachtverlening onderzoek keermiddelen 1995, 708PWK-C-B-95114
            - Prestatieverklaring Witteveen en Bos 1995, 708PWK-C-B-95115
            - Opdrachtverlening hoogtemeting en gevelopname nulplusalternatief 1995, 708PWK-C-B-95129
            - Opdrachtverlening funderingsonderzoek nulplusalternatief 1995, 708PWK-C-B-95130
            - Opdrachtverlening nulplusalternatief 1995, 708PWK-C-B-95131
            - Bestuursovereenkomst BDW 5063 1995, 708PWK-C-B-95200
        - Draaiboek waterkering Kampen, Waterbouwnummer 1436 1998-2000
          - Dossiers, 386; omslag
            - Aanbieding, met inventarislijst 1998, 1436DOC-001
            - Opdrachtverlening 1998, 1436DOC-002
            - Onderbouw definitief 1999, 1436DOC-003
            - Draaiboek 1999, 1436DOC-004
            - Evaluatierapport opdrachtrealisatie 2000, 1436DOC-005
      - Flevoland
        - Dijkverbetering achter Ramspol, Waterbouwnummer 1010 1996-1998
          - Dossiers, 238
            - Projectplan / contract met Waterschap Groot Salland, met inventarislijst 1996, 1010DOC-001
            - Opdrachtbrief 1996, 1010DOC-002
            - Startnotitie deelgebied 1 1997, 1010DOC-003
            - Startnotitie deelgebied 2 1997, 1010DOC-004
            - Startnotitie deelgebied 3 1997, 1010DOC-005
            - Startnotitie deelgebied 4 1997, 1010DOC-006
            - Startnotitie deelgebied 5 1997, 1010DOC-007
          - Dossiers, 239
            - Startnotitie deelgebied 6 1997, 1010DOC-008
            - Richtlijnen 1998, 1010DOC-009
            - Brief beeindiging project 1998, 1010DOC-010
            - Afmelding 1998, 1010DOC-011
            - Milieu effect rapportages (MER's) deelgebied 1 en 2 1998, 1010DOC-012
            - MER deelgebied 3 1998, 1010DOC-013a
            - MER deelgebied 3 1998, 1010DOC-013b
            - MER deelgebied 4 1998, 1010DOC-014
          - Dossiers, 240
            - MER deelgebied 5 1998, 1010DOC-015a
            - MER deelgebied 5 1998, 1010DOC-015b
            - MER deelgebied 6 1998, 1010DOC-016a
            - MER deelgebied 6 1998, 1010DOC-016b
            - Evaluatie 1998, 1010DOC-022
          - Dossiers, 241
            - Tijdsplanning bestedingsprocedure 1996, DAR 3 96335
            - Inkoopplan 13 december 1996 1996, DAR 2 96339
            - Wijziging aanpak milieueffectrapportage procedure 1996, DAR 96350
            - Aanbesteding aankondiging 1996, DAR 96350 4
            - Fax naar EG publicatieblad met het verzoek de aankondiging in het publicatieblad te plaatsen 1996, DAR 96407
            - Fax naar SDU-Uitgeverij met het verzoek om de aankondiging te publiceren 1996, DAR 96408
            - Leidraad aanbesteding 1996, DAR 96412
            - Inkoopplan grondmechanisch vervolg onderzoek versie 2 1996, DAR 96483
            - Aanmelding ten behoeve van milieu effect rapportageprocedure 1996, DAR 96506
            - Aanmelding ten behoeve van milieu effect rapportageprocedure 1996, DAR 96511
            - Proces verbaal, aanmelding gegadigden OVK-DAR-5 1997, DAR-A-97007
            - Verzenden mantelovereenkomst, Grontmij 1997, DAR-A-97014
            - Beoordeling selectiegegevens, Grontmij 1997, DAR-A-97019
            - Mantelovereenkomst OVK-DAR-5 1997, DAR-A-97026
            - Raming mantelovereenkomst 1997, DAR-A-97035
            - Toetsingsplan (proces 300) 1997, DAR-A-97062
            - Advertentie aanbesteding OVK-DAR-5 1997, DAR-A-97067
            - Nota van inlichtingen bij mantelovereenkomst 1997, DAR-A-97185
            - Nr. 23 van de agenda 1995, Provinciale Staten van Overijssel 1997, DAR-A-97187
            - Bijlagen 1, 2 en 3 gezonden naar gegadigden OVK-DAR-5 1997, DAR-A-97197